# 求助陈老师，这个该分期还是一次性确认收入

提问人：137154051 时间：2018-03-14 16:02:08
客户有个IP，授权给对方，授权期限是 2 年，但在后续期间不会提供任何后续服务。 是该一次性确认收入还是分期摊销确认呢？
谢谢陈老师。

回答人：chenyiwei
这个问题在 2017 年修订后的收入准则下比较清楚。如果没有后续服务（包括在开发出该IP的新形象时相应更新授权内容），则在授权生效时一次性确认收入。